【裁判字號】    97,訴,102
【裁判日期】    970519
【裁判案由】    毒品危害防制條例
【裁判全文】
臺灣臺北地方法院刑事判決               97年度訴字第102號
公  訴  人  臺灣臺北地方法院檢察署檢察官
被      告  甲○○
上列被告因違反毒品危害防制條例案件，經檢察官提起公訴（96
年度毒偵字第3386號、96年度毒偵字第3497號），因被告於準備
程序進行中就被訴事實為有罪之陳述，由本院依簡式審判程序審
理，判決如下：
    主  文
甲○○施用第一級毒品，累犯，處有期徒刑壹年，扣案之殘渣袋
壹包內殘留之第一級毒品海洛因（量微無法秤重）沒收銷燬之、
注射針筒壹支沒收；又施用第一級毒品，累犯，處有期徒刑壹年
，扣案之殘渣袋壹包內殘留之第一級毒品海洛因（量微無法秤重
）沒收銷燬之、注射針筒壹支沒收。應執行有期徒刑壹年拾月，
扣案之殘渣袋貳包內殘留之第一級毒品海洛因（量微無法秤重）
均沒收銷燬之、注射針筒貳支均沒收。
    事  實
一、甲○○曾於民國82年間因違反肅清煙毒條例案件，經臺灣士
    林地方法院以82年度重訴字第3號判處有期徒刑3年6月，於8
    9年10月18日入監，91年4月2日假釋付保護管束，於假釋期
    間之92年5月間，因施用第1級毒品海洛因，經本院以92年度
    毒聲字第1642號裁定送觀察、勒戒後，認無繼續施用毒品傾
    向，於92年9月26日釋放出所，由臺灣臺北地方法院檢察署
    檢察官以92年度毒偵字第1827號、第1873號為不起訴處分確
    定。嗣於92年12月間，又因施用第1級毒品海洛因，經臺灣
    士林地方法院以93年度毒聲字第185號裁定送觀察、勒戒後
    ，認無繼續施用毒品傾向，於93年6月21日釋放出所，並經
    臺灣士林地方法院檢察署檢察官以93年度毒偵字第263號為
    不起訴處分確定。前開肅清煙毒條例案件嗣經撤銷假釋，執
    行殘刑1年11月18日，而於93年3月4日入監，95年2月25日縮
    短刑期執行完畢。詎其猶不知悔改，復於上開觀察、勒戒執
    行完畢釋放後5年內，基於施用第1級毒品海洛因之犯意，分
    別於（一）96年10月22日上午，在臺北市萬華區青年公園內
    公廁，以針筒注射方式施用第一級毒品海洛因；（二）96年
    11月6日13時許，在臺北市○○區○○路25號旁巷內，以針
    筒注射方式施用第一級毒品海洛因。嗣分別於96年10月22日
    10 時許、11月6日13時30分許，在臺北市萬華區青年公園公
    廁內、莒光路25號前為警查獲，分別扣得甲○○所有之海洛
    因殘渣袋各1包（量微無法秤重、無法析離）、注射針筒各1
    支等物並採集其尿液檢驗，始查知上情。
二、案經臺北市政府警察局萬華分局、信義分局報告臺灣臺北地
    方法院檢察署檢察官偵查起訴。
    理  由
一、上揭事實，業據被告甲○○於警詢、檢察官偵訊、本院準備
    程序及簡式審判時均坦承不諱，且被告分別於民國96年10月
    22日、96年11月6日經警採集其尿液送驗，由檢驗公司以酵
    素免疫分析法（EIA）及氣相層析質譜儀（GC/MS）檢驗，均
    呈嗎啡陽性反應，此有臺灣尖端先進生技醫藥股份有限公司
    濫用藥物檢驗報告2紙分別附於偵查卷內可稽，復有扣案之
    殘渣袋貳包、注射針筒貳支可資佐證，足認其任意性之自白
    與事實相符。而被告有事實欄所載2次執行觀察、勒戒之情
    形，有臺灣高等法院被告前案紀錄表在卷可稽，被告於前受
    觀察、勒戒執行完畢釋放出所後，五年以內再犯本案施用1
    級毒品海洛因之犯行，亦堪採認，綜上，本案事證明確，被
    告犯行洵堪認定，應予依法論科。
二、查海洛因係毒品危害防制條例第2條第2項第1款所稱之第1級
    毒品。核被告所為，係犯毒品危害防制條例第10條第1項之
    施用第1級毒品罪。其2次施用前後持有第1級毒品海洛因之
    低度行為，均為施用之高度行為所吸收，不另論罪，被告所
    犯上開2罪間，犯意各別、行為可分，應予分論併罰。被告
    前有事實欄所載科刑、執行前案紀錄，有臺灣高等法院被告
    前案紀錄表在卷可憑，於前案有期徒刑執行完畢後，五年以
    內分別故意再犯本案有期徒刑以上之罪，均為累犯，均應依
    刑法第47條第1項規定，加重其刑。爰審酌被告前因施用第
    1級毒品觸法，經2次觀察、勒戒之執行，於勒戒及有期徒刑
    執行期滿釋放後，應深知毒品之危害，竟仍未戒絕毒品之施
    用，且施用第1級毒品海洛因之危害除無法集中精神、產生
    夢幻現象外，過量使用會造成急性中毒，症狀包括昏睡、呼
    吸抑制、低血壓、瞳孔變小，具高度心理及生理依賴性，長
    期使用後停藥會發生渴求藥物、不安、流淚、流汗、流鼻水
    、易怒、發抖、惡寒、打冷顫、厭食、腹瀉、身體捲曲、抽
    筋等禁斷症，成癮足以導致精神障礙、性格異常，甚至造成
    生命之危險，其犯罪所生之損害非輕，及本件犯罪後坦承犯
    行之態度等一切情狀，分別量處如主文所示之刑，並依刑法
    第51條第5款之規定，定其應執行刑如主文所示，希其勿再
    受毒品之戕害，斷絕毒癮而重獲新生。另扣案之殘渣袋貳包
    內殘留之第1級毒品海洛因（量微無法秤重、無法析離），
    係查獲之第1級毒品，不問是否屬於犯人所有，應依毒品危
    害防制條例第18條第1項前段之規定，諭知沒收銷燬之，注
    射針筒2支，係供犯罪所用之物且屬被告所有，業據被告供
    述甚明，應依刑法第38條第1項第2款第3項沒收之。
據上論斷，應依刑事訴訟法第273條之1第1項、第299條第1項前
段，毒品危害防制條例第10條第1項、第18條第1項前段，刑法第
11條、第47條第1項、第51條第5款、第9款、第38條第1項第2款
判決如主文。
本案經檢察官賴秋萍到庭執行職務。
中    華    民    國    97    年    5     月    19    日
                  刑事第十三庭  法  官  張文俊
以上正本證明與原本無異。
如不服本判決，應於判決送達後10日內，向本院提出上訴狀（應
附繕本及理由）。
                                書記官  陳鳳瀴
中    華    民    國    97    年    5     月    19    日
附錄本件論罪科刑法條全文：
毒品危害防制條例第10條
施用第一級毒品者，處6月以上5年以下有期徒刑。


司法院資訊處製作；財團法人民間司法改革基金會備份。
